【裁判字號】    88,交訴,42
【裁判日期】    890229
【裁判案由】    業務過失致死
【裁判全文】
臺灣基隆地方法院刑事判決                          八十八年度交訴字第四二號
    公  訴  人  臺灣基隆地方法院檢察署檢察官
    被      告  ＣＲＵＮ  ＥＤ.
    選任辯護人  姚文勝律師
右被告因業務過失死亡案件，經檢察官提起公訴（八十八年度偵字第六九四０號），
本院判決如左：
    主    文
ＣＲＵＮ  ＥＤＷＩＮ  ＢＡＬＩＮＧＨＴ從事業務之人，因業務上之過失致人於死
，處有期徒刑壹年。緩刑參年。
    事    實
一、ＣＲＵＮ  ＥＤＷＩＮ  ＢＡＬＩＮＧＨＴ係太平洋建設股份有限公司所僱用之
    菲律賓國籍司機，為從事駕駛業務之人，民國八十八年十二月二日下午一時許 (
    起訴書誤載為下午四時三十分) ，駕駛車號ＢＮ─七五五號自用大貨車，沿基隆
    市○○○路由台北縣往基隆市方向行駛，途經基隆市○○○路一二七號前欲右轉
    進入太平洋建設股份有限公司北二高工地，本應注意駕車右轉彎時，轉彎車應讓
    直行車先行，亦即應讓右側慢車道直行之各型車輛先行，而依當時之天候、路況
    、及視距等情形觀之，又無不能注意之情事，竟疏未注意讓右側慢車道直行之各
    型車輛先行，貿然由內側快車道逕自橫越外側機車道右轉太平洋建設股份有限公
    司北二高工地施工現場時，適有在ＣＲＵＮ  ＥＤＷＩＮ  ＢＡＬＩＮＧＨＴ所
    駕駛車輛同向外側機車道後方正常行駛由劉國賢所騎乘車號ＧＱＷ─六五六號重
    機車車行經該處，劉國賢見狀一時反應不及，劉國賢所騎乘之機車左前車輪側碰
    撞ＣＲＵＮ  ＥＤＷＩＮ  ＢＡＬＩＮＧＨＴ所駕駛之輛車右前輪，人、車因而
    失控而倒於太平洋建設股份有限公司北二高工地施工現場所鋪設之鐵板上，經送
    醫急救，劉國賢仍於同日下午二時五十分，因創傷性血胸、左胸肋複雜性骨折不
    治死亡CRUM EDWIN BALINGHT 於警方尚未發覺前，主動向警方申告此一事實而不
    逃避接受裁判。
二、案經被害人劉國賢之父甲○○訴請臺灣基隆地方法院檢察署檢察官偵查起訴。
    理    由
一、訊據被告ＣＲＵＮ  ＥＤＷＩＮ  ＢＡＬＩＮＧＨＴ對其於右開時地駕駛自用大
    貨車行經基隆市○○○路一二七號前右轉太平洋建物股份有限公司北二高工地時
    ，其車輛右前側輪胎與被害人劉國賢所騎乘之機車左前輪碰撞，致被害人因創傷
    性血胸、左胸肋複雜性骨折不治死亡之情固不諱言，並有道路交通事故調查報告
    表、現場照片附卷可稽，而被害人確因本件車禍傷重不治死亡，亦經台灣基隆地
    方法院檢察署檢察官督同法醫師相驗明確，製有相驗屍體證明書、驗斷書、勘驗
    筆錄在卷可按。雖被告矢口否認有何業務過失致死犯行，辯稱：我行經前開路段
    右轉前有看照後鏡，並無任何人車，所以我才右轉，是右轉尚未轉直時，被害人
    機車碰撞我汽車右前輪，我當時實在無法注意，我應沒有過失云云。惟查依據卷
    附道路交通事故調查報告表所繪製之現場圖及現場照片所示，被告與被害人車輛
    係在基金一路一二七號前擦撞，被告車輛已右轉但尚未轉正，其車輛已完全橫跨
    外側機車道，車頭部分甫進入施工路段、被告車輛右前輪有擦撞痕跡、被害人機
    車左前輪有擦撞痕跡，被害人機車左傾彈倒於被告車輛右側之施工路段之鐵板上
    ，顯然被害人係緊靠外側機車道路邊行駛而由右側與被告車輛擦撞無疑，且依據
    被告車輛轉彎之角度及被告機車係擦撞被告車輛右前輪，足見本案車禍係在被告
    車輛右轉不久即發生被害人當時應係在被告車輛右側不遠處，倘如被告所辯，被
    告在右轉前有觀看照後鏡，而被告車輛之照後鏡依現場照片係屬廣角照後鏡，被
    告對此亦不否認，其後方並無視線死角，被告如確於右轉前有觀看照後鏡，何以
    未能發現在其車輛同向右側後方之被害人，顯違常理，被告所辯其右轉時有觀看
    照後鏡，無非事後圖卸之詞，亦不足採。
二、按汽車行駛交岔路口右轉，轉彎車應讓直行車先行，亦即應讓右側慢車道直行之
    各型車輛先行，道路交通安全規則第一百零二條第一項第六款定有明文，交通部
    六十三年十二月十一日交路字第一一二四五號亦函釋：汽車行經交岔路口右轉，
    應讓右側慢車道直行之各型車輛先行。被告於右開時地原應注意駕車右轉彎時，
    轉彎車應讓直行車先行，亦即應讓右側慢車道直行之各型車輛先行，而依當時之
    天候、路況、及視距等情形觀之，又無不能注意之情事，竟疏未注意讓右側慢車
    道直行之各型車輛先行，貿然由基隆市○○○路一二七號前右轉太平洋建設股份
    有限公司北二高工地以致肇事，其有過失至為明顯，且本件經送台灣省基宜區行
    車事故鑑定委員會鑑定結果亦同此見解，有該會八十九年一月三十一日基宜鑑字
    第八九００五二號函附鑑定意見書一件在卷可稽。且被害人之死亡結果與被告之
    過失行為間亦顯有相當因果關係，故本件被告犯罪之事證已至為明確，犯行應堪
    認定。
三、核被告所為，係犯刑法第二百七十六條第二項之業務過失致死罪被告於犯罪尚未
    發前，主動向警方申告此一犯罪事實而不逃避接受裁判，此有警訊筆錄在卷可稽
    ，爰依自首之例減輕其刑。爰審酌被告身為職業駕駛人，本應有較諸一般用路人
    為高之注意義務及職業道德，竟違反交通規則，疏未注意右轉太平洋建設股份有
    限公司北二高工地時應讓同向在後方外側機車道正常直行之被害人機車先行貿然
    右轉，罔顧外側機車道直行之各型車輛之生命、財產安全，實已危及所有不特定
    用路人之生命、財產安全，其過失程度非輕，並致使告訴人死亡，所生實害亦大
    ，惟事後被告所屬之太平洋建設股份有限公司已與被害人家屬和解，賠償新台幣
    七百萬元並已全部付清，此有該和解書一紙在卷可稽，犯罪後態度尚稱良好等一
    切情狀，量處如主文所示之刑，以示儆懲。
    又被告係屬過失犯罪，而非故意犯罪，對於台灣地區之社會秩序影響非鉅，尚無
    於刑之執行完畢後驅逐出境之必要，附此敘明。末查被告前未有任何犯罪紀錄，
    有台灣基隆地方法院檢察署刑案資料查註紀錄在卷可按，而其因一時疏失肇事，
    事後亦表懊悔，並由被告所屬太平洋建設股份有限公司出面與被害人家屬達成和
    解，堪信其經此教訓後當能知所警惕而無再犯之虞，本院認被告前述宣告刑以暫
    不執行為適當，爰併予宣告緩刑三年，以資惕勵。
四、據上論斷，應依刑事訴訟法第二百九十九條第一項前段，刑法第二百七十六條第
    二項、第六十二條前段、第七十四條第一款，罰金罰鍰提高標準條例第一條前段
    ，判決如主文。
本案經檢察官林楨森到庭執行職務。
中      華      民      國    八十九    年      二      月    二十九    日
                                臺灣基隆地方法院交通法庭
                                      法  官  徐  世  禎
右正本證明與原本無異。
對於本件判決如有不服，應於收受送達後十日內，向本院提出上訴書狀，上訴於臺灣
高等法院，並按他造當事人之人數附具繕本。
                                      書記官  莊  國  隆
中      華      民      國    八十九    年      三      月      七      日
附錄論罪法條：
刑法第二百八十四條第二項前段：
從事業務之人，因業務之過失傷害人者，處一年以下有期徒刑、拘役或一千元以下罰
金。


司法院資訊處製作；財團法人民間司法改革基金會備份。
